【裁判字號】    99,重訴,406
【裁判日期】    991228
【裁判案由】    核定租金等
【裁判全文】
臺灣臺中地方法院民事判決  99年度重訴字第406號
原      告  財團法人台中縣豐原厚德季六媽會
法定代理人  林在
訴訟代理人  王耀賢律師
被      告  朱坤泉
            陳錦生
            王春森
            劉照治
            陳劉金葉
            詹廖秀茹
            蔡陳惠美
            張漢洋
被告即張木湖之
承受訴訟人  張宏淵
            張玉秀
            張政傑
            張耿耀
            張玉眉
            張玉真
上列十四人共同
訴訟代理人  羅宗賢律師
            黃雅琴律師
被      告  劉蕭阿銀
            林春花
上列當事人間核定租金等事件，本院於民國99年12月14日言詞辯
論終結，判決如下：
    主      文
各如附表一所示之被告向原告承租坐落臺中縣豐原市○○段四八
九─一地號土地，面積各如附表一所示之租金自民國一百年一月
一日起調整為每半年各如附表一所示之租金。
被告劉照治應給付原告新台幣貳萬柒仟陸佰元及自民國九十九年
九月四日起至清償日止，按年息百分之五計算之利息。
被告劉蕭阿銀應給付原告新台幣壹拾參萬柒仟捌佰元及自民國九
十九年九月四日起至清償日止，按年息百分之五計算之利息。
被告劉蕭阿銀應將坐落臺中縣豐原市○○段四八九─一地號土地
，如附圖編號B所示，面積二七平方公尺部分之地上物拆除，併
交還土地予原告，並應自一百年一月一日起迄拆除地上物併交還
土地予原告之日止，按每半年壹萬參仟柒佰捌拾元給付予原告。
原告其餘之訴駁回。
訴訟費用由被告負擔拾分之捌，餘由原告負擔。
本判決第二、三項原告勝訴部分得假執行，但被告劉照治如以新
台幣貳萬柒仟陸佰元預供擔保，得免為假執行。
本判決第四項原告勝訴部分，於原告以新台幣柒拾伍萬元供擔保
後得假執行。
    事實及理由
一、按當事人死亡者，訴訟程序在有繼承人、遺產管理人或其他
    依法令應續行訴訟之人承受其訴訟以前當然停止；第168條
    至第172條及前條所定之承受訴訟人，於得為承受時，應即
    為承受之聲明。他造當事人，亦得聲明承受訴訟，民事訴訟
    法第168條及第175條分別定有明文。本件被告張木湖於起訴
    即民國99年8月27日後之99年9月1日死亡，其繼承人為張宏
    淵、張玉秀、張政傑、張耿耀、張玉眉及張玉真，原告並於
    99年11月26日具狀聲明承受訴訟，有原告提出之聲請狀、戶
    籍謄本在卷可稽，並有臺中縣豐原市戶政事務所99年11月10
    日中縣豐戶字第0990005569號函及該函檢送之戶籍資料在卷
    可憑，核與民事訴訟法第168條之規定相符，核無不合，合
    先敘明。
二、次按訴狀送達後，原告不得將原訴變更或追加他訴，但擴張
    或減縮應受判決事項之聲明者，不在此限；不變更訴訟標的
    ，而補充或更正事實上或法律上之陳述者，非為訴之變更或
    追加，民事訴訟法第255條第1項第3款及第256條亦分別定有
    明文。原告提起本件民事訴訟，原本於民法第442條規定之
    租金增減請求權、租賃契約及同法第767條規定之所有物返
    還請求權，請求調增租金、給付租金、返還土地，並給付相
    當於租金之不當得利，聲明求為：「(一)、各如附表三所示之
    被告向原告承租坐落臺中縣豐原市○○段489─1地號土地，
    面積各如附表三所示之租金自起訴狀繕本送達翌日起調整為
    每半年各如附表三所示之租金；(二)、被告劉照治應給付原告
    新台幣(下同)93,200元及自起訴狀繕本送達翌日起至清償日
    止，按年息5%計算之利息；(三)、被告劉蕭阿銀應給付原告13
    7,800元及自起訴狀繕本送達翌日起至清償日止，按年息5%
    計算之利息；(四)、被告劉蕭阿銀應將坐落臺中縣豐原市○○
    段489─1地號土地，面積35平方公尺部分之地上物拆除，併
    交還土地予原告，並應自原告終止與其之租賃關係之日起迄
    拆除地上物併交還土地予原告之日止，按每半年13,780元給
    付予原告」之判決。嗣於訴狀送達被告後，於99年10月5日
    言詞辯論期日，就上開聲明第1項自起訴狀繕本送達之翌日
    起均減縮為自100年1月1日起，就上開聲明第3項應自原告終
    止與其之租賃關係之日起，減縮為自100年1月1日起。嗣因
    被告劉照治已清償租金中之65,600元，僅餘27,600元未清償
    ，及因測量結果，就上開聲明第2項減縮金額為27,600元，
    就上開聲明第3項減縮聲明為27平方公尺，核均為減縮應受
    判決事項之聲明。再雖原告於99年12月14日具狀將上開原已
    減縮自100年1月1日起載為自起訴狀繕本送達之翌日起及應
    自原告終止與其之租賃關係之日起，惟於同日言詞辯論期日
    再均更正為自100年1月1日起，核為更正事實上之陳述。原
    告上開減縮應受判決事項之聲明及更正事實上之陳述，核與
    民事訴訟法第255條第1項第3款及第256條之規定相符，亦應
    准許，亦先敘明。
三、原告主張：坐落台中縣豐原市○○段489-1地號、面積756
    平方公尺之土地，為原告所有。上開土地以不定期租賃供被
    告使用，約定租金以半年為1期，繳納期日為每半年之1月1
    日及7月1日，被告使用土地面積及目前租金詳如附表二所示
    。惟系爭土地99年1月申報地價已調高為19,509元/平方公尺
    ，較諸先前鈞院85年度訴字第2671號判決所認定之申報地價
    為14,583元/平方公尺為高，且上開判決已歷13年，其間地
    價稅也有調漲，惟原告卻仍僅向被告收取每月每坪兩、三百
    元之低微租金，實不敷日漸高漲之管理費與地價稅，亦不符
    目前社會客觀狀況。原告爰依民法第442條規定，請求調整
    租金。其調整方案，詳如附表三所示。被告蔡陳惠美、張木
    湖之承受訴訟人、張漢洋、王春森及陳劉金葉所承租之部分
    ，均供商業經營之用，不受申報地價年息10%之限制。系爭
    土地鄰忠孝街、仁愛街23巷，附近多為商家營業中，交通便
    利、生活機能良好，且位於豐原市鬧區，鈞院另案就坐落清
    水鎮熱鬧市區之宿舍即以申報地價年息10%計算相當於租金
    之不當得利。原告請求調整租金為有理由。被告劉照治尚積
    欠99年下半期租金27,600元未予清繳。被告劉蕭阿銀從95年
    迄99年共積欠10期之租金，遲付租金總額已逾2年之金額，
    爰依民法第440條之規定，以起訴狀繕本送達被告之翌日起
    30日內，請求被告如數給付租金137,800元。若被告未於上
    開期限內全數清償，原告爰於期限屆滿翌日起終止雙方之租
    賃關係，不再另為通知。並依租賃契約請求被告劉照治及劉
    蕭阿銀給付上開租金，依民法第767條之規定請求被告劉蕭
    阿銀拆除地上物、返還占用之土地，並依不當得利之法律關
    係，請求被告劉蕭阿銀按每半年13,780元給付原告。並聲明
    ：(一)、各如附表三所示之被告向原告承租坐落臺中縣豐原市
    ○○段489─1地號土地，面積各如附表三所示之租金自100
    年1月1日起調整為每半年各如附表三所示之租金；(二)、被告
    劉照治應給付原告27,600元及自起訴狀繕本送達翌日起至清
    償日止，按年息5%計算之利息；(三)、被告劉蕭阿銀應給付原
    告137,800元及自起訴狀繕本送達翌日起至清償日止，按年
    息5%計算之利息；(四)、被告劉蕭阿銀應將坐落臺中縣豐原市
    ○○段489─1地號土地，如附圖編號B所示，面積27平方公
    尺部分之地上物拆除，併交還土地予原告，並應自100年1月
    1日起迄拆除地上物併交還土地予原告之日止，按每半年13,
    780元給付予原告；(五)、就上開第2、3、4項之請求，請准供
    擔保宣告假執行。
四、被告部分：
(一)被告劉蕭阿銀、林春花未於言詞辯論期日到場，亦未提出準
    備書狀作何聲明或陳述。
(二)被告即張木湖之承受訴訟人張宏淵、張玉秀、張政傑、張耿
    耀、張玉眉、張玉真、被告朱坤泉、陳錦生、王春森、劉照
    治、陳劉金葉、詹廖秀茹、蔡陳惠美、張漢洋抗辯：被告目
    前向原告承租系爭土地供自己居住之用。被告蔡陳惠美僅偶
    而為老顧客理髮，目前亦不再經營理髮店。張木湖之承受訴
    訟人雖將承租土地部分供作經營家具之用，僅是糊口度日。
    被告張漢洋、王春森僅是出租他人收取租金來繳付原告。張
    漢洋承租部分雖出租他人，每月租金亦不到1萬元。王春森
    出租他人，承租人僅幫人修理籐椅。被告朱坤泉承租部分雖
    出租他人，每月租金亦僅8,000元，不足支付原告收取之租
    金。被告承租之土地，其上及附近土地多是老舊建物，2 、
    30年來使用狀況依舊。臨三民路之同地段529─3地號土地之
    店面租金亦僅以申報地價5%計算租金，系爭土地鄰近坐落台
    中縣豐原市○○段529-10地號土地亦僅約定按每年公告地價
    年息5%計算，同段480─3地號土地亦僅以申報地價年息4.22
    %計算。地價稅亦非租金重要參考因素，並原告目前所收取
    之租金亦超過應繳之地價稅。依被告等人就土地之利用價值
    、鄰近位置、工商繁榮之程度，承租人利用基地之經濟價值
    、所受利益及雙方之經濟能力，應認現行租金約定堪稱公允
    ，無再行調漲之必要。就原告請求劉照治繳納租金部分，該
    期租金繳納期限尚未屆至，原告請求無理由。並聲明：
    (一)、原告之訴駁回；(二)、如受不利判決，願供擔保，誰准宣
    告免假執行。
五、兩造不爭執之事實：
(一)坐落台中縣豐原市○○段489-1地號、面積756平方公尺之土
    地，為原告所有。上開土地以不定期租賃供被告使用，約定
    租金以半年為1期，被告使用土地面積及租金詳如附表二所
    示。
(二)系爭土地99年1月申報地價為19,509元/平方公尺。
(三)對於系爭土地租金應否調整，原告曾於85年10月17日以包括
    張木湖、劉蕭阿銀、王春森、陳劉金葉、林春花、蔡陳惠美
    、張漢洋為被告，向本院提起調整租金之訴訟，經本院於
    86年10月13日以85年度訴字第2671號調整租金事件認：當時
    之申報地價為14,583元/平方公尺，原告向被告所收取之租
    金數額已達申報地價總額年息7.5%左右(店面部分)、6.2%
    左右(臨仁愛街23巷內)、及5.4%左右(臨仁愛街28巷內)，屬
    合理適當，尚無調整必要，而駁回原告之訴，並已確定。
六、得心證之理由：
    本件兩造有爭執者，為原告請求調整被告應給付之租金數額
    ，有無理由？其金額以多少為適當？原告請求被告劉照治給
    付積欠之租金，有無理由？及原告請求被告劉蕭阿銀給付積
    欠之租金，並終止雙方之租賃關係及請求拆除地上物、返還
    占用之土地暨相當於租金之損害，有無理由？經查：
(一)本件被告劉蕭阿銀、林春花，未於言詞辯論期日到場，核無
    民事訴訟法第386條各款所列情形，爰依原告之聲請，由其
    一造辯論而為判決。
(二)就調整租金部分：
    按租賃物為不動產者，因其價值之昇降，當事人得聲請法院
    增減其租金，民法第442條前段亦有明文。又基地租金之數
    額，除以基地申報地價為基礎外，尚須斟酌基地之位置，工
    商業繁榮之程度，承租人利用基地之經濟價值及所受利益等
    項，並與鄰地租金相比較，以為決定，並非必達申報總地價
    年息百分之10最高額；又土地法第97條第1項限制房屋租金
    之規定，應僅限於城巿地方供住宅用之房屋，始有其適用，
    至非供居住之營業用房屋並不涵攝在內，此觀該條項立法本
    旨側重「防止房屋所有權人乘機哄抬租金，造成城巿居住問
    題」及同法第3編第3章「房屋及基地租用」第94條至第96條
    均就「城巿住宅用房屋」設其規範暨該條項蘊含摒除「城巿
    營業用房屋」在外之「隱藏性法律漏洞」有以「目的性限縮
    解釋」補充必要自明，最高法院亦分別著有68年台上字第30
    71號判例及93年台上字第1718號裁判意旨足資參照。原告主
    張坐落台中縣豐原市○○段489-1地號、面積756平方公尺之
    土地，為原告所有，上開土地以不定期租賃供被告使用，被
    告使用土地面積及目前租金詳如附表二所示，系爭土地99年
    1月申報地價為19,509元/平方公尺之事實，業據原告提出地
    籍圖謄本、土地登記謄本為證，並為兩造所不爭執，堪認為
    真實。而查系爭土地鄰臺中縣豐原市○○街及仁愛街23巷，
    附近多為商家營業中，交通便利、生活機能良好，且位於豐
    原市鬧區，惟基地內忠孝街28巷及通行小巷狹窄，僅容1人
    通行，房屋多為竹土造並已老舊，被告蔡陳惠美承租部分供
    經營家庭理髮，張木湖之承受訴訟人承租部分供經營家具店
    ，被告張漢洋、王春森、朱坤泉、詹廖秀茹承租部分，均出
    租他人，張漢洋部分租金近萬元，承租人現經營小吃店，王
    春森部分租金2,000元，承租人並幫人修理籐椅，朱坤泉部
    分每月租金8,000元，承租人供住家使用，詹廖秀茹出租部
    分，承租人供住家使用，餘均供被告自行住家使用等情，業
    經本院到場勘驗屬實，製有勘驗筆錄在卷可按。雖原告主張
    被告陳劉金葉承租之部分，亦供商業經營之用云云。惟如前
    述，被告陳劉金葉承租部分係供其自行住家使用，業經本院
    到場勘驗明確，即難認原告此部分之主張為真實。是被告蔡
    陳惠美、張木湖之承受訴訟人、張漢洋、王春森承租部分固
    均有供營業，固可認不受土地法第97條規定之限制。至兩造
    就調整租金額度之爭執。原告提出本院98年度沙簡字第250
    號民事判決，係有關臺中縣清水鎮○街路49號之租金，與本
    件位於不同地區，尚不得為憑。再本院85年度訴字第2671號
    民事判決，固載有：「同段相鄰529─3地號土地租金以按申
    報地價年息5%計算」之內容，臺灣高等法院臺中分院97年度
    重上字第43號和解筆錄載有：坐落台中縣豐原市○○段529-
    10地號等土地兩造同意按每年公告地價年息5%計算之內容，
    同段480─3地號土地出租人以申報地價年息4.56%(計算式：
    43,920元／每期×2期÷75平方公尺÷25,680元／平方公尺
    ＝4.56%，被告誤載為4.22% )計算租金，固有本院85年度訴
    字第2671號調整租金事件卷證資料可佐，並有被告提出之和
    解筆錄、收據、地籍圖謄本及土地登記謄本為證。惟鄰地租
    金僅為調整租金之審酌因素之一，並非唯一標準。此徵之上
    開鄰地租金之約定均不相同亦明。再按平均地權條例第16條
    規定：舉辦規定地價或重新規定地價時，土地所有權人未於
    公告期間申報地價者，以公告地價百分之80為其申報地價。
    土地所有權人於公告期間申報地價者，其申報之地價超過公
    告地價百分之120時，以公告地價百分之120為其申報地價；
    申報之地價未滿公告地價百分之80時，得照價收買或以公告
    地價百分之80為其申報地價。是知申報地價原則上為公告地
    價之80％。如依上開臺灣高等法院臺中分院97年度重上字第
    43號和解筆錄所載坐落台中縣豐原市○○段529-10地號等土
    地按每年公告地價年息5%計算，亦已達申報地價年息6.25%
    ，該和解筆錄第2項並載明兩造同意租期自97年8月15日起至
    111年2月14屆滿，兩造並同意就該租賃定有期限，亦有該和
    解筆錄可考，亦與本件不同。被告以上開本院85年度訴字第
    2671號調整租金事件之民事判決、和解筆錄及收據，抗辯原
    告之租金無調整之必要云云，即屬無據。是本院斟酌上開系
    爭土地之申報地價、坐落位置，工商業繁榮之程度，承租人
    利用土地之經濟價值及所受利益等項，並與鄰地租金相比較
    ，認原告請求調整租金，應如附表一所示。原告就此部分之
    請求，即於附表一所示之範圍內洵屬正當，應予准許，逾此
    請求之範圍，即屬無據，應予駁回。
(三)被告劉照治給付租金部分：
    按承租人應依約定日期，支付租金，民法第439條前段亦有
    明文。原告主張系爭土地約定租金以半年為1期，繳納期日
    為每半年之1月1日及7月1日，被告劉照治尚積欠99年下半期
    租金27,600元未予清繳之事實，亦為被告所不爭執，亦堪認
    為真實。是被告劉照治抗辯：該期租金繳納期限尚未屆至云
    云，即屬無據。此部分租金被告劉照治既已逾約定繳納期日
    而未繳納，原告即得請求被告劉照治給付此部分之租金。再
    按遲延之債務，以支付金錢為標的者，債權人得請求依法定
    利率計算之遲延利息；應付利息之債務，其利率未經約定，
    亦無法律可據者，週年利率為百分之5；給付有確定期限者
    ，債務人自期限屆滿時起，負遲延責任。給付無確定期限者
    ，債務人於債權人得請求給付時，經其催告而未為給付，自
    受催告時起，負遲延責任。其經債權人起訴而送達訴狀，或
    依督促程序送達支付命令，或為其他相類之行為者，與催告
    有同一之效力，民法第233條第1項前段、第203條及第229條
    第1、2項分別定有明文。查本件租金給付已有如前述之確定
    期限，依上說明，原告請求自上開確定期限後訴狀繕本送達
    翌日即99年9月4日起算至清償日止，按年息5%法定利率計算
    之遲延利息，亦於法並無不合。從而，原告就此部分，依租
    賃契約之法律關係，請求被告劉照治給付27,600元及自起訴
    狀繕本送達翌日即99年9月4日起至清償日止，按年息5%計算
    之利息，洵屬正當，應予准許。
(四)就被告劉蕭阿銀給付租金、拆屋還地及給付相當於租金之損
    害部分：
    原告主張被告劉蕭阿銀從95年迄99年共積欠10期之租金，遲
    付租金總額已逾2年之金額，爰以起訴狀繕本送達被告之翌
    日起30日內，請求被告如數給付租金137,800元，若被告未
    於上開期限內全數清償，原告爰於期限屆滿翌日起終止雙方
    之租賃關係，不再另為通知之事實，被告劉蕭阿銀對於原告
    主張之事實，已於相當時期受合法之通知，而於言詞辯論期
    日不到場，亦未提出準備書狀爭執，依民事訴訟法第280條
    第3項準用第1項之規定，視同自認，自堪認原告上開主張為
    真實。再被告劉蕭阿銀現占用系爭土地上如附圖編號B所示
    ，面積27平方公尺部分之土地之事實，亦經本院會同臺中縣
    豐原地政事務所人員至現場勘測屬實，亦有本院上開勘驗筆
    錄及有該所99年11月11日豐地測字第0990012216號函及該函
    檢附之土地複丈成果圖在卷可稽，亦堪認為真實。經查：
１、被告劉蕭阿銀既已逾約定繳納期日而未繳納上開租金137,80
    0元，原告即得依租賃契約，請求被告劉蕭阿銀給付此部分
    之租金，並請求自給付期限後訴狀繕本送達翌日即99年9月4
    日起算至清償日止，按年息5%法定利率計算之遲延利息，亦
    於法並無不合。
２、按所有人對於無權占有或侵奪其所有物者，得請求返還之。
    對於妨害其所有權者，得請求除去之。有妨害其所有權之虞
    者，得請求防止之，民法第767條亦有明文。本件被告劉蕭
    阿銀於原告終止租賃契約後，即無權占有原告所有之土地。
    從而，原告本於所有權之作用，訴請被告劉蕭阿銀應將其無
    權占用如主文第4項所示之地上物拆除，併交還土地予原告
    ，亦有理由。
３、次按無法律上之原因受有利益，而致他人受損害者，應返還
    其利益，民法第179條前段亦有明文。被告劉蕭阿銀無權占
    用系爭土地而受有利益，並致原告受有損害，原告即得請求
    返還利益。從而，原告依不當得利之法律關係，訴請被告劉
    蕭阿銀自100年1月1日起迄拆除地上物併交還土地予原告之
    日止，按每半年13,780元給付予原告，亦有理由。
４、綜上所述，原告依租賃契約請求被告劉蕭阿銀給付租金，依
    民法第767條之規定，請求被告劉蕭阿銀將地上物拆除，土
    地返還原告；依民法第179條之規定，請求被告劉蕭阿銀給
    付相當於租金之不當得利，聲明求為：被告劉蕭阿銀應給付
    原告137,800元及自起訴狀繕本送達翌日即99年9月4日起至
    清償日止，按年息5%計算之利息；被告劉蕭阿銀應將坐落臺
    中縣豐原市○○段489─1地號土地，如附圖編號B所示，面
    積27平方公尺部分之地上物拆除，併交還土地予原告，並應
    自100年1月1日起迄拆除地上物併交還土地予原告之日止，
    按每半年13, 780元給付予原告之判決，洵屬正當，均應准
    許。
(五)本判決主文第2、3項原告勝訴部分乃所命給付之金額未逾50
    萬元之判決，爰依職權宣告假執行。被告劉照治陳明願供擔
    保，聲請宣告免假執行，經核於主文第2項原告勝訴部分，
    核無不合，爰酌定相當之擔保金額，併准許之。原告就主文
    第4項原告勝訴部分並陳明願供擔保，聲請宣告假執行，經
    核亦無不合，爰亦酌定相當之擔保金額，准許之。
七、本件事證已臻明確，兩造其餘之主張、攻擊防禦方法及舉證
    ，均對本判決之結果不生影響，爰不一一論述，亦附敘明。
八、民事訴訟費用負擔之依據：民事訴訟法第79條、第85條第1
    項前段。
中    華    民    國    99    年    12    月    28    日
                  民事第二庭    法  官  陳秋月
正本係照原本作成。
如對本判決上訴，須於判決送達後20日內向本院提出上訴狀。如
委任律師提起上訴者，應一併繳納上訴審裁判費。
中    華    民    國    99    年    12    月    28    日
                                書記官  楊金池
附表一：
┌────┬──────┬───────────────┬─────────┐
│承租人  │使用面積(坪)│調整後租金                    │調整後租金之申報地│
│        │            ├───────┬───────┤價總額年息百分比( │
│        │            │(每坪新台幣/每│(每半年新台幣)│以99年1月申報地價 │
│        │            │半年)         │(元以下四捨五 │為基準計算)       │
│        │            │(元以下四捨五 │入)           │                  │
│        │            │入)           │              │                  │
├────┼──────┼───────┼───────┼─────────┤
│張木湖之│       54.7 │其中35.2坪    │              │7.5%              │
│承受訴訟│            │，每半年每    │ 85,114元     │                  │
│人張宏淵│            │坪2,418元     │              │                  │
│、張玉秀│            ├───────┼───────┼─────────┤
│、張政傑│            │19.5坪，每    │              │                  │
│、張耿耀│            │半年每坪1,612 │ 31,434元     │5%                │
│、張玉眉│            │元            │              │                  │
│、張玉真│            │              │              │                  │
├────┼──────┼───────┼───────┼─────────┤
│朱坤泉  │         46 │1,612元       │ 74,152元     │5%                │
├────┼──────┼───────┼───────┼─────────┤
│陳錦生  │         10 │1,612元       │ 16,120元     │5%                │
├────┼──────┼───────┼───────┼─────────┤
│王春森  │        3.3 │2,418元       │  7,979元     │7.5%              │
├────┼──────┼───────┼───────┼─────────┤
│劉照治  │       18.4 │1,935元       │  35,604元    │6%                │
├────┼──────┼───────┼───────┼─────────┤
│陳劉金葉│         14 │1,935元       │  27,090元    │6%                │
├────┼──────┼───────┼───────┼─────────┤
│詹廖秀茹│       10.5 │1,935元       │  20,318元    │6%                │
├────┼──────┼───────┼───────┼─────────┤
│林春花  │          7 │1,612元       │  11,284元    │5%                │
├────┼──────┼───────┼───────┼─────────┤
│蔡陳惠美│       15.3 │2,418元       │  36,995元    │7.5%              │
├────┼──────┼───────┼───────┼─────────┤
│張漢洋  │       20.8 │2,418元       │  50,294元    │7.5%              │
└────┴──────┴───────┴───────┴─────────┘
附表二：
┌────┬──────┬───────────────┬─────────┐
│承租人  │使用面積(坪)│目前租金                      │現收取租金達申報地│
│        │            ├───────┬───────┤價總額年息百分比( │
│        │            │(每坪新台幣/每│(每半年新台幣)│以99年1月申報地價 │
│        │            │半年)         │              │為基準計算概略值) │
├────┼──────┼───────┼───────┼─────────┤
│張木湖之│       54.7 │其中35.2坪    │              │5.24%             │
│承受訴訟│            │，每半年每    │ 63,360元     │                  │
│人張宏淵│            │坪1,800元     │              │                  │
│、張玉秀│            ├───────┼───────┤                  │
│、張政傑│            │19.5坪，每    │              │                  │
│、張耿耀│            │半年每坪      │ 29,250元     │                  │
│、張玉眉│            │1,500元       │              │                  │
│、張玉真│            │              │              │                  │
├────┼──────┼───────┼───────┼─────────┤
│朱坤泉  │         46 │1,300元       │ 59,800元     │4.03%             │
├────┼──────┼───────┼───────┼─────────┤
│陳錦生  │         10 │1,300元       │ 13,000元     │4.03%             │
├────┼──────┼───────┼───────┼─────────┤
│劉蕭阿銀│       10.6 │1,300元       │ 13,780元     │4.03%             │
├────┼──────┼───────┼───────┼─────────┤
│王春森  │        3.3 │1,800元       │  5,940元     │5.54%             │
├────┼──────┼───────┼───────┼─────────┤
│劉照治  │       18.4 │1,500元       │  27,600元    │4.64%             │
├────┼──────┼───────┼───────┼─────────┤
│陳劉金葉│         14 │1,500元       │  21,000元    │4.68%             │
├────┼──────┼───────┼───────┼─────────┤
│詹廖秀茹│       10.5 │1,500元       │  15,750元    │4.61%             │
├────┼──────┼───────┼───────┼─────────┤
│林春花  │          7 │1,300元       │   9,100元    │4.06%             │
├────┼──────┼───────┼───────┼─────────┤
│蔡陳惠美│       15.3 │1,800元       │  27,540元    │5.54%             │
├────┼──────┼───────┼───────┼─────────┤
│張漢洋  │       20.8 │1,800元       │  37,440元    │5.56%             │
└────┴──────┴───────┴───────┴─────────┘
附表三：
┌────┬──────┬─────┬───────────────┬─────────┐
│承租人  │使用面積(坪)│使用目的  │調漲後租金                    │調漲租金後達申報地│
│        │            │          ├───────┬───────┤價總額年息百分比( │
│        │            │          │元以下四捨    │              │以99年1月申報地價 │
│        │            │          │五入(每       │(每半年新台幣)│為基準計算)       │
│        │            │          │坪新台幣/每半 │              │                  │
│        │            │          │年)           │              │                  │
├────┼──────┼─────┼───────┼───────┼─────────┤
│張木湖之│       54.7 │家具店    │3,228元       │ 176,556元    │10%               │
│承受訴訟│            │          │              │              │                  │
│人張宏淵│            │          │              │              │                  │
│、張玉秀│            │          │              │              │                  │
│、張政傑│            │          │              │              │                  │
│、張耿耀│            │          │              │              │                  │
│、張玉眉│            │          │              │              │                  │
│、張玉真│            │          │              │              │                  │
├────┼──────┼─────┼───────┼───────┼─────────┤
│朱坤泉  │         46 │出租他人，│2,901元       │ 133,442元    │9%                │
│        │            │他人供住家│              │              │                  │
│        │            │使用      │              │              │                  │
├────┼──────┼─────┼───────┼───────┼─────────┤
│陳錦生  │         10 │住家      │2,575元       │  25,752元    │8%                │
├────┼──────┼─────┼───────┼───────┼─────────┤
│王春森  │        3.3 │出租他人，│3,251元       │  10,730元    │10%               │
│        │            │他人供住家│              │              │                  │
│        │            │及修理藤椅│              │              │                  │
│        │            │使用      │              │              │                  │
├────┼──────┼─────┼───────┼───────┼─────────┤
│劉照治  │       18.4 │住家      │2,587元       │  47,602元    │8%                │
├────┼──────┼─────┼───────┼───────┼─────────┤
│陳劉金葉│         14 │餐飲店    │2,885元       │  40,384元    │9%                │
├────┼──────┼─────┼───────┼───────┼─────────┤
│詹廖秀茹│       10.5 │出租他人，│2,926元       │  30,727元    │9%                │
│        │            │他人供住家│              │              │                  │
│        │            │使用      │              │              │                  │
├────┼──────┼─────┼───────┼───────┼─────────┤
│林春花  │          7 │住家      │2,885元       │  20,192元    │9%                │
├────┼──────┼─────┼───────┼───────┼─────────┤
│蔡陳惠美│       15.3 │理髮店    │3,252元       │  49,748元    │10%               │
├────┼──────┼─────┼───────┼───────┼─────────┤
│張漢洋  │       20.8 │出租他人，│3,236元       │  67,306元    │10%               │
│        │            │他人供經營│              │              │                  │
│        │            │小吃店    │              │              │                  │
└────┴──────┴─────┴───────┴───────┴─────────┘

司法院資訊處製作；財團法人民間司法改革基金會備份。
